【裁判字號】    89,訴,751
【裁判日期】    890530
【裁判案由】    偽造文書
【裁判全文】
臺灣高雄地方法院刑事判決                          八十九年度訴字第七五一號
    公  訴  人  臺灣高雄地方法院檢察署檢察官
    被      告  甲○○
右列被告因偽造文書案件，經檢察官提起公訴（八十九年度偵字第一九三九號），本
院判決如左：
    主  文
甲○○行使偽造公文書，足以生損害於公眾及他人，累犯，處有期徒刑壹年貳月。
偽造之「財政部高雄市國稅局八十七年度各類所得資料歸戶清單」壹紙、「各類所得
扣繳暨免扣繳憑單」第三聯影本乙紙及世華聯合商業銀行東高分行存摺內容影本貳紙
，均沒收。
    事  實
一、甲○○曾因違反槍砲彈藥刀械管制條例案件，經台灣高雄地方法院判處有期徒刑
    二月確定，於民國八十四年五月三十日執行完畢，仍不知悔改，於八十八年十一
    月間，與不詳姓名年籍之人，共同基於犯意之聯絡，由甲○○給付新台幣（下同
    ）五千元之代價，並提供自己身分資料交由該不詳姓名年籍之人，嗣由該不詳姓
    名年籍之人偽造並交付「財政部高雄市國稅局八十七年度各類所得資料歸戶清單
    」、「各類所得扣繳暨免扣繳憑單」及世華銀行東高分行存摺內容，而由甲○○
    意圖為自己不法之所有，於八十八年十二月十三日持往萬泰商業銀行中正分行，
    據以申請貸款，足以生損害於萬泰商業銀行及稅捐機關對於稅捐管理之正確性。
    嗣因萬泰商業銀行承辦該貸款行員林弘欽，發現甲○○所提出據以申請貸款之上
    開資料似有問題，經向財政部高雄市國稅局查驗，始循線發現上情。
二、案經財政部高雄市國稅局移請台灣高雄地方法院檢察署檢察官偵查起訴。
    理  由
一、右揭事實，業據被告甲○○坦認不諱，核與證人即萬泰商業銀行承辦本件貸款行
    員林弘欽於偵查中證述之情節相符，復有偽造之「財政部高雄市國稅局八十七年
    度各類所得資料歸戶清單」乙紙、「各類所得扣繳暨免扣繳憑單」第三聯影本乙
    紙及世華聯合商業銀行東高分行存摺內容影本二紙，並被告向萬泰商業銀行辦理
    貸款申請書乙紙扣案可資佐證。職是，本件事證已臻明確，被告偽造文書犯行，
    應堪認定。
二、核被告甲○○所為，係犯刑法第二百十六條、第二百十條、第二百十一條、第三
    百三十九條第三項、第一項之罪。其與不詳姓名年籍男子間，就偽造公、私文書
  部分，有犯意之聯絡及行為之分擔，均為共同正犯。被告偽造之「財政部高雄市
    國稅局八十七年度各類所得資料歸戶清單」上之公印文行為，應係偽造公文書之
    部分行為，不另論罪。偽造公、私文書之低度行為，為行使偽造公、私文書之高
    度行為所吸收，應論以行使偽造公、私文書罪。又被告所犯偽造公、私文書罪部
    分，係犯刑法第二百十條、第二百十一條，雖未經公訴人起訴，惟既與行使偽造
    公、私文書罪間有實質上一罪關係，本院自得併予審判。而被告以一行使行為，
    同時行使偽造公文書及私文書，觸犯構成要件不同之罪名，為想像競合犯，應從
    一重之行使偽造公文書罪論處。又其行使偽造公文書罪與詐欺取財罪所犯二罪間
    ，有方法結果之牽連犯關係，應從重依行使偽造公文書罪處斷。被告曾因違反槍
    砲彈藥刀械管制條例案件，經台灣高雄地方法院判處有期徒刑二月確定，於八十
    四年五月三十日執行完畢，有台灣高等法院被告全國前案紀錄表可按，其於有期
    徒刑執行完畢後五年以內再犯有期徒刑以上之罪，為累犯，依法加重其刑。爰審
    酌被告為圖清償債務，一時失慮，始罹刑典，且偽造文書上相關之身份資料及銀
    行帳號，確係被告本人無誤，尚未生損害於他人，惡性非重，惟被告持偽造之相
    關文件據以申請貸款，嚴重影響金融秩序，及犯後坦承犯行，深表悔悟等一切情
    狀，量處如主文所示之刑，以資懲儆。又偽造之「財政部高雄市國稅局八十七年
    度各類所得資料歸戶清單」乙紙、「各類所得扣繳暨免扣繳憑單」第三聯影本乙
    紙及世華聯合商業銀行東高分行存摺內容二紙，係供犯罪所用之物，且為被告所
    有，業經被告供明在卷，併依法宣告沒收；復偽造之「財政部高雄市國稅局八十
    七年度各類所得資料歸戶清單」業已宣告沒收，是以該公文書上之公印文，爰不
    另為重覆沒收，併此敘明。
據上論斷，應依刑事訴訟法第二百九十九條第一項前段，刑法第二十八條、第二百十
六條、第二百十條、第二百十一條、第三百三十九條第三項、第一項、第三十八條第
一項第二款、第四十七條、第五十五條，罰金罰鍰提高標準條例第一條前段，判決如
主文。
本案經檢察官林靜美到庭執行職務。
中      華      民      國      八十九    年      五    月      三十    日
                                  臺灣高雄地方法院刑事第六庭
                                      審判長法  官  莊崑山
            法  官  趙家光
                                            法  官  洪榮家
右正本證明與原本無異。
如不服本判決，應於判決送達後十日內，向本院提出上訴狀。
                                            書記官  黃中旗
中      華      民      國      八十九    年      五    月      三十    日
附錄本案論罪科刑法條全文：
刑法第二百十條：
  偽造、變造私文書，足以生損害於公眾或他人者，處五年以下有期徒刑。
刑法第二百十一條：
  偽造、變造公文書，足以生損害於公眾或他人者，處一年以上七年以下有期徒刑。
刑法第二百十六條：
  行使第二百十條至第二百十五條之文書者，依偽造、變造文書或登載不實事項或使
  登載不實事項之規定處斷。
刑法第三百三十九條第一項、第三項：
  意圖為自己或第三人不法之所有，以詐術使人將本人或第三人之物交付者，處五年
  以下有期徒刑、拘役或科或併科一千元以下罰金。
  前二項之未遂犯罰之。


司法院資訊處製作；財團法人民間司法改革基金會備份。
